【裁判字號】    95,上訴,1425
【裁判日期】    970701
【裁判案由】    貪污治罪條例等
【裁判全文】
臺灣高等法院高雄分院刑事判決        95年度上訴字第1425號
上  訴  人
即  被  告  乙○○
選任辯護人  陳正男律師
            侯勝昌律師
            陳裕文律師
上  訴  人
即  被  告  戊○○
選任辯護人  侯勝昌律師
            陳裕文律師
上  訴  人
即  被  告  丙○○
選任辯護人  鍾義律師
上列上訴人因被告貪污治罪條例等案件，不服臺灣高雄地方法院
88年度訴字第1357號中華民國95年6 月30日第一審判決（起訴案
號：臺灣高雄地方法院檢察署87年度偵字第7159、9664號），提
起上訴，本院判決如下：
    主  文
原判決撤銷。
乙○○、戊○○共同連續犯背信罪，乙○○處有期徒刑肆年；戊○○處有期徒刑年陸月。
丙○○連續犯行使偽造私文書罪，處有期徒刑年，減為有期徒
刑壹年陸月。偽造如附表四所示之署押、印文，均沒收。
    事  實
一、乙○○自民國79年1 月起至80年12月16日退休止，擔任公營
    第一商業銀行高雄分行（下稱一銀高雄分行）經理，綜理該
    分行徵信、授信、核貸等業務，戊○○自79年4 月起至80年
    8 月5 日止，擔任該一銀高雄分行之徵信經辦兼鑑價業務人
    員（自80年8 月6 日起調任授信經辦），黃彬禎（因追訴權
    時效完成，業經臺灣高雄地方法院檢察署檢察官95年度偵字
    第22901 號為不起訴處分）自80年8 月6 日起調任一銀高雄
    分行徵信經辦兼鑑價業務人員（之前於78年間起至80年8 月
    5 日擔任授信經辦），均為一銀高雄分行處理事務之人。丙○○係佶慶興業有限公司（下稱佶慶公司）董事長，佶慶公
    司係以房屋仲介為主要業務，亦為一銀高雄分行之客戶。
二、乙○○、戊○○、黃彬禎等人均明知依照「第一商業銀行業
    務處理細則第二冊授信篇」規定：「辦理授信應於事前詳細
    徵信調查」、「應注意保證人者須為信譽優良有代償能力者
    」、「辦理授信應避免借、保戶相互聯保或一人承保多戶」
    ，以防止分散借款、集中使用等情形；又依「房地時價總額
    鑑價」法鑑估擔保物價格時：「估價金額以房地時價總額（
    單位時價乘以建坪面積）扣除土地增值及建築物折舊金額為
    準，放款值最高為估價金額之八成」、「應舉出買賣契約或
    最近成交例經實地調查屬實後存查，未能查出具體成交例時
    ，應實地調查認為可能容易成交價格之八成範圍內核估」；
    詎乙○○因擔任一銀高雄分行經理而與丙○○熟識，丙○○
    則為拓展佶慶公司業務亟需資金周轉，乙○○遂協助丙○○
    以不動產抵押之方式提供超額貸款，戊○○、黃彬禎則曲從
    乙○○之意，乙○○、戊○○、黃彬禎竟於附表二、三所示
    各貸款案承辦期間，在一銀高雄分行內，共同意圖為佶慶公
    司不法之利益，基於背信及行使業務登載不實文書，而違背
    任務為放貸，致生損害於一銀高雄分行之概括犯意聯絡，丙○○則基於行使偽造私文書之概括犯意：
(一)、丙○○先徵得如附表一所示「買受名義人」之同意（編號3
    為丙○○本人，編號4 、8 為丙○○友人，其餘各編號均為
    佶慶公司員工），以其等名義向如附表一所示「出賣人」，
    於附表一所示「實際買賣房地之時間」，以附表一所示「實
    際買賣價金」之價格（新台幣，下同），購得如附表一所示
    之各筆房地，並於如附表一所示「房地登記移轉日」，登記
    至如附表一所示「房地移轉登記名義人」名下。丙○○並各
    於購得上開各筆房地後申請貸款前之某日，未經各出賣人（
    除編號6 、7 外）之同意，連續委請不知情之刻印者，偽刻
    各出賣人（除編號6 、7 外）之印章，並利用不知情之人，
    偽造內容不實之買賣契約書（除附表一編號6 、7 外，即將
    買賣價金虛構提高較實際買賣價金甚多，即如附表一「偽造
    之買賣契約書買賣價金」），並於各該偽造之買賣契約書上
    偽簽出賣人（除編號6 、7 外）之署押及蓋用偽造印文（偽
    造之署押、印文枚數，如附表四所示），作為向一銀高雄分
    行申辦貸款之用。丙○○再以附表二所示各筆房地作為擔保
    物，連續於如附表二所示之申請日期，向一銀高雄分行申貸
    如附表二所示之各貸款案，其中附表二編號8 、9 、10所示
    3 件貸款案，係於申請貸款時，即向一銀高雄分行承辦人員
    提出附表四編號8 、9 、10所示之偽造買賣契約書而行使；
    而附表二編號1 至5 所示各貸款案，則於一銀高雄分行完成
    擔保物之鑑價而核准貸款前，向一銀承辦人員提出附表四編
    號1 至5 所示之偽造買賣契約書而行使，均足以生損害於一
    銀高雄分行及如附表一所示各出賣人（除編號6 、7 外）。
(二)、乙○○對於其綜理之徵信、授信、放款等業務，本於經理權
    限有核定權限，明知附表二所示編號1-1 、1-2 、3 至8 等
    貸款案實際均係丙○○個人所欲借貸，且因一銀於80年6 月
    5 日前規定分行經理放款授權每戶核貸最高限額為1 千萬元
    ，丙○○於附表二編號1-1 、1-2 所示貸款案均係以人頭分
    散貸款以規避上開限制；又戊○○、黃彬禎先後擔任附表二
    、三所示編號1-1 、1-2 、3 至8 等貸款案之徵信經辦兼鑑
    價業務人員及授信經辦業務人員（各貸款案各業務經辦人員
    如附表三所示），均未能確實與各貸款案之申請人即借款人
    洽談，初步瞭解借款人之經濟情況、資金用途、還款來源及
    方式等事項，進而對申請人之財務、職業狀況有概括性之認
    識，以確保銀行日後除可從擔保品求償外，尚可對借款人求
    償，且如附表二編號1- 1、1- 2所示之貸款案均係借保戶相
    互聯保，而編號4 、6 、7 所示之貸款案，乃係丙○○一人
    承保多戶，此均係上開一銀「業務處理細則第二冊授信篇」
    所定應盡量避免之情形，卻未加以謹慎審核，又於前往各該
    筆擔保物進行鑑價時，亦未能確實依照當地之市價核定價格
    ，戊○○就附表三編號1-1 、1-2 、3 、4 、8 所示各貸款
    案，黃彬禎就附表三編號5 、6 、7 所示各貸款案，各於其
    業務上所掌之擔保物登記簿、不動產調查表等業務文書內，
    就各擔保物之鑑估總價、每坪時價鑑估為不實之記載（如附
    表三所示），因戊○○、黃彬禎於上開貸款案分任徵信鑑價
    、授信經辦，則予相互掩飾，並將上開登載業務不實內容文
    書之各貸款案，呈送該分行不知情之襄理王存益、陳雪霞、
    副理蔡經斌等業務主管各為形式核章，再由具共同背信犯意
    聯絡之經理乙○○予以決行准核放款（核貸金額、放款日期
    等如附表二所示），因而使丙○○超貸獲有56,928,409元之
    不法利益（計算方式如附表五所示），之後丙○○就上開各
    貸款無力償還（各如附表二所示之本息繳納止日），雖經一
    銀高雄分行聲請民事強制執行附表二所示擔保物，但仍不足
    受償而造成一銀高雄分行之鉅大損失。嗣經審計部臺灣省審
    計處派員抽查一銀84年度財務收支，發現一銀高雄分行上開
    放款案件之核貸有缺失，而於85年4 月30日函送法務部調查
    局高雄市調查處偵辦後，循線查獲上情。
三、案經法務部調查局高雄市調查處移送臺灣高雄地方法院檢察
    署檢察官偵查起訴。
    理  由
一、證據能力：
(一)、證人黃彬禎於調查處陳述關於被告乙○○等人對於本案貸款
    徵信鑑價過程等細節部分，及證人即出賣人蔡余春櫻、李奇
    士、王以雄、李金樹、周春和，證人即出賣人楊進祥、江宗
    裕、張得浥、王建元、高清富、朱威儒、楊宗文等人於調查
    處陳述關於本案貸款標的之房地買賣過程等細節部分，因與
    其等嗣於原審證述不符，而其等先前之調查處陳述較近於案
    發時間，且較無受外力人情之干擾，又無其他證據可認有何
    非出於自由意志陳述之情形，足認上開警詢陳述有較可信之
    特別情況，且為證明本件被告犯罪事實存否所必要，依刑事
    訴訟法第159 條之2 規定，有證據能力。
(二)、證人即出賣人蕭親義、顧呂美華、劉蕭秋梅等人，於調查處
    陳述後，現已先後死亡，而其等先前之調查處陳述較近於案
    發時間，且較無受外力人情之干擾，又無其他證據可認有何
    非出於自由意志陳述之情形，足認上開警詢陳述有較可信之
    特別情況，且為證明本件被告犯罪事實存否所必要，依刑事
    訴訟法第159 條之3 規定，有證據能力。
(三)、證人黃彬禎、上開買賣雙方證人等人、及本案其他證人等人
    ，各於偵查中之陳述，均為被告以外之人於審判外之陳述，
    又未具結，依刑事訴訟法第158 條之3 規定，無證據能力。
(四)、卷附之一銀總行88年12月14日（88）一總人一字第12 819號
    函、一銀高雄分行88年12月18日一高字第561 號函、一銀高
    雄分行88年12月8 日一高字第542 號函、第一商業銀行總行
    80年7 月2 日一總審劃字第05803 號函、一銀催收款項報告
    表、第一商業銀行高雄分行96年1 月23日（96）一高字第43
    號函、第一商業銀行高雄分行95年9 月12日（95）一高字第
    546 號函、馬來西亞商富析資產管理股份有限公司臺灣分公
    司95年9 月22日刑事陳報狀、臺灣金聯資產管理公司95年1
    0 月23日台金權(一)字第952785號函、一銀80年7 月2 日一總
    審劃字第05803 號函、第一商業銀行總行88年12月13日（88
    ）一總審劃字第1277 1號函、一銀高雄分行94年8 月9 日（
    94）一高字第416 號函、一銀高雄分行92年3 月26日一高字
    第1015號函、高雄市第二信用合作社89年1 月4 日高二信業
    存字第0006號函、台灣土地銀行中山分行89年1 月5 日山放
    字第8803329 號函、華南商業銀行南高雄分行88年12月13日
    華南放字第110 號函、第一商業銀行總行人事室86年6 月5
    日通知、第一商業銀行總行92年4 月15日（92）一總個審字
    第03762 號函、第一商業銀行總行95年10月14日（95）一總
    風審鑑字第09292 號函、第一商業銀行高雄分行96年8 月17
    日一總政人政字第14185 號函、省計部臺灣省審計處85年4
    月30日審省處三字第0745號函，固均屬書面之傳聞證據，然
    檢察官、被告、辯護人已於本院審理調查上開證據時，就此
    證據能力均表示無意見，且本院認為以之作為本件論証之證
    據，均與待證事實具有關聯性，作為本案之證據亦屬適當，
    依刑事訴訟法第159 條之5 第1 項規定，均得為證據。
(五)、按鑑定人由審判長、受命法官或檢察官就下列之人選任1 人
    或數人充之：(一)就鑑定事項有特別知識經驗者。(二)經政府機
    關委任有鑑定職務者；鑑定之經過及其結果，應命鑑定人以
    言詞或書面報告；法院或檢察官得囑託醫院、學校或其他相
    當之機關、團體為鑑定，或審查他人之鑑定，並準用第203
    條至第206 條之1 規定，刑事訴訟法第198 條、第206 條第
    1 項、第208 條第1 項分別定有明文。本件卷附財團法人中
    華鑑測中心鑑定價格函、第一不動產鑑定中心鑑定價格報告
    ，各係檢察官、原審法院委請鑑定，依據上開規定，為刑事
    訴訟法第159 條第1 項規定之例外情形，均有證據能力。
二、訊據上訴人即被告乙○○、戊○○均否認上開背信、業務登
    載不實等犯行，上訴人即被告丙○○否認上開行使偽造私文
    書犯行；被告乙○○辯稱：一銀高雄分行業務規模甚大，各
    部門均有副理統籌業務，經理僅負責形式上之書面審查，實
    質上之審查則歸由各部門主管與職員分層負責，經理就貸款
    案之文件若經各層負責之業務人員簽章，即可認該貸款案無
    瑕疵而簽章核准，各貸款案均由業務人員去接洽客戶，伊不
    知係丙○○以人頭戶分散貸款，亦未指示經辦人員應如何徵
    信鑑價、授信，伊並無圖利丙○○而對銀行有背信等犯行云
    云；被告戊○○辯稱：伊均依照一銀總行規定行事，有向貸
    款人口頭查詢，亦有與鑑價主管到現場進行訪查，按照規定
    之查證方式來書寫不動產說明書及不動產調查表作鑑估，伊
    無決定是否核貸之權，又鑑價當時房地產價格多變，並無不
    實鑑價高估之超額貸款，也不知所鑑估案件是丙○○利用人
    頭來申貸云云；被告丙○○辯稱：伊均有經過各出賣人同意
    ，才另作一份買賣金額較高之契約書，以方便日後轉售，伊
    並無偽造出賣人文書或署押、印文之犯罪故意云云。經查：
(一)、被告乙○○自79年1 月起至80年12月16日止，擔任一銀高雄
    分行經理，有一銀總行88年12月14日（88）一總人一字第12
    819 號函在卷可稽（見原審卷(一)第121 頁），被告戊○○自
    79年4 月2 日起至80年8 月5 日止，擔任該行之徵信經辦兼
    鑑價人員，自80年8 月6 日起調任授信經辦，有一銀高雄分
    行88年12月18日一高字第561 號函在卷可按（見原審卷(一)第
    151 頁）；另黃彬禎自78年起至80年7 月間擔任該行之授信
    經辦，自80年8 月起調任徵信經辦兼鑑價人員，亦有一銀高
    雄分行88年12月8 日一高字第542 號函在卷可稽（見原審卷
    (一)第125 頁）。又一銀各分行經理針對個人戶授信最高額度
    為1 千萬元（置產優惠貸款），於80年6 月5 日起提高為2
    千萬元，有第一商業銀行總行80年7 月2 日一總審劃字第05
    803 號函附卷可參（見調查卷(一)第80頁），是本案如附表二
    所示各貸款案，均屬當時擔任一銀高雄分行經理之被告乙○○可以決行核貸之業務範圍。
(二)、如附表一所示各筆房地，係由如附表一所示之各出賣人，於
    如附表一所示之時間，出售與如附表一所示之買受名義人，
    並將各房地移轉登記至如附表一所示之登記名義人名下等情
    ，業據附表一所示各出賣人、各買受名義人陳述在卷（各人
    陳述筆錄頁次如附表一所示），復有各編號房地辦理移轉登
    記所用之土地建築改良物買賣所有權移轉契約書、土地暨建
    物登記謄本可參（附於見調查卷(三)及外放貸款資料袋）。又
    其中附表一編號10所示房地，係由出賣人劉蕭秋梅之妹劉蕭
    菊梅與佶慶公司員工張春林洽談，劉蕭菊梅有拿授權書、印
    鑑證明等情，亦據證人張春林於原審具結證述明確（見原審
    卷(四)第38頁），參以該部分房地確已移轉登記完成，足徵當
    時提出之出賣人資料、文件應屬正確，則此部分待證事實明
    確，被告丙○○辯護人於本院聲請傳訊證人劉蕭菊梅「現已
    更名為丁○○」一節（見本院卷(一)第93頁），本院認已無必
    要，附此敘明。
(三)、如附表一所示各筆房地，移轉登記至如附表一所示之各登記
    名義人名下後，即以各房地為擔保物，於附表二所示之申請
    日期，向一銀高雄分行申辦附表二所示之各貸款案，一銀高
    雄分行並於如附表二所示之放款時間，貸放如附表二所示核
    貸金額，之後各貸款於附表二所示「本息繳納止日」即未依
    約繳納貸款本息等情，業據原審向一銀高雄分行調閱各貸款
    案之消費者貸款申請書原本、放款申請書原本（外放），並
    有一銀催收款項報告表（見調查卷(四)第19至22頁）、第一商
    業銀行高雄分行96年1 月23日（96）一高字第43號函覆上開
    貸款案之本息繳納情形、約定利率（見本院卷(一)第148-151
    頁）可佐。又因被告丙○○就上開各貸款無力償還，雖經一
    銀高雄分行聲請民事強制執行附表二所示擔保物，但仍不足
    受償而造成一銀高雄分行之鉅大損失，並將部分債權轉讓其
    他資產管理公司等情，亦有第一商業銀行高雄分行95年9 月
    12日（95）一高字第546 號函（見本院卷(一)第98-99 頁）、
    馬來西亞商富析資產管理股份有限公司臺灣分公司95年9 月
    22日刑事陳報狀（見本院卷(一)第107-112 頁）、臺灣金聯資
    產管理公司95年10月23日台金權(一)字第952785號函（見本院
    卷(一)第122-123 頁）在卷，並經原審調閱臺灣高雄地方法院
    84年度執字第2533號、6083號，86年度執字第2728號，87年
    度執字第23905 號、30415 號，88年度執字第30867 號，93
    年度執字第7435號等民事執行卷宗可佐。
(四)、被告丙○○於調查、偵查均曾坦承如附表二所示各筆貸款案
    之借款人，實際均係其借款人頭，貸得款項均由其集中使用
    （見827 號他卷第28、30頁，7159號偵卷第53頁反面），並
    據附表二所示貸款人陳述在卷（筆錄陳述見附表一所示），
    雖被告丙○○於原審改稱：附表二編號8 、9 、10所示之3
    件貸款案乃係借款人葉金龍、張雪娥及洪水慶所自行購屋貸
    款云云，而證人葉金龍於調查時固陳稱：80年3 月間，我確
    有與華泰路300 巷9 號8 樓房地之原屋主洽購該房地，當時
    包含車位總價係約5,800,000 元至5,900,000 元，我本身確
    有出資2,000,000 元，向一銀高雄分行申辦貸款也是我親自
    辦理，因我之前購屋係先向丙○○借款且曾積欠其債務，故
    貸得款項中我有僅取回1,000,000 餘元，其餘均交由丙○○
    處理，房貸亦係我本人所親自償還，經我詳視該份買賣契約
    書「調查卷(二)第183 頁」，該契約書中買主葉金龍是我親簽
    用印，但是買賣價金為7,800,000 元應係公司另外填載，我
    確有與賣主顧呂美華親自簽訂買賣契約書，為何她說價金是
    4,300,000 元，我不清楚（見調查卷(二)第181 頁）等情，惟
    倘此件房地買賣確由葉金龍所親自辦理，則其與顧呂美華所
    訂之買賣契約價金應係4,300,000 元，此據證人顧呂美華證
    述明確，且證人顧呂美華並有提出其與證人葉金龍簽訂之房
    地買賣契約書為證（見附表四編號8 所示），惟證人葉金龍
    卻證稱其購得該屋之價金為5,800,000 元至5,900,000 元，
    則其所述是否真實，實有可疑。至於證人洪水慶於調查時雖
    稱：當時因佶慶公司積欠我一筆裝潢費用，該公司職員王建
    元向我表示公司可以將一間房子即中華一路44號8 樓房地過
    戶給我抵銷部分裝潢費用，我看過房子後認為不錯遂同意，
    我記得約以總價7,000,000 元購買該房地，本件貸款確實是
    我親自辦理等語（見調查卷(二)第190 頁），而證人張雪娥亦
    稱：我不清楚為何至聖路163 號9 樓之2 房地會登記在我名
    下，也不清楚是否有向一銀高雄分行申請貸款等語（見調查
    卷(二)第180 頁），惟被告丙○○除於調查時及偵查中均已供
    承「附表二所示各筆貸款案均係其借款人頭，貸得款項均由
    其集中使用」等情（如前所述），並於原審再確認坦承遭起
    訴（即如附表二所示）各件貸款案，均係其以人頭向一銀高
    雄分行辦理貸款（見原審卷(二)第89頁）等語，足見附表二所
    示各件申貸案均係被告丙○○以其職員、親友為借款人頭，
    向一銀高雄分行辦理貸款，供其集中使用一節，堪以認定。
(五)、被告乙○○、戊○○雖辯：「不知附表二所示各貸款案係丙○○以人頭借貸」，被告丙○○亦供述「銀行人員不知該貸
    款案係其以人頭借貸」云云，惟查：
  1.被告丙○○於調查時即供稱：一銀高雄分行之經辦人員戊○○、何炳欽、黃彬禎、胡振昌、襄理王存益、陳雪霞、副理
    陳國家、蔡經斌、張漢英、張江河及經理乙○○、李俊勇等
    人我都認識，因為自78年之後，我就有陸續在一銀高雄分行
    貸款，因業務上之往來而彼此認識等語（見見827 號他卷第
    28頁），於原審復供：當時我的公司在高雄算是規模蠻大的
    公司，所以乙○○曾經到我公司拜訪過，請我們若要貸款，
    可至第一銀行高雄分行申請貸款，後來我去該行軋支票時，
    曾拜訪過經理乙○○，一銀的業務也有來我們公司拉業績，
    拜託我們向他們分行貸款等語（見原審卷(一)第176 頁、原審
    卷(五)第153-202 頁），又證人黃彬禎於原審證稱：因為丙○○常至銀行坐一坐，那時他們仲介公司常常買房子，從放款
    資料我知道都是他們公司的員工來貸款，所以印象深刻等語
    （見原審卷(一)第174 頁），另證人即當時任職一銀高雄分行
    之何炳欽證稱：據我所知，當時本分行經理乙○○確與丙○○熟識，除丙○○每來本分行均會直接找乙○○經理外，佶
    慶公司年終尾牙丙○○均會邀請乙○○參加，顯見其等交往
    匪淺等語（見調查卷(二)第105 頁），證人蘇勝平證稱：丙○○是我擔任一銀高雄分行外務時招攬的客戶，他的第1 件放
    款案是我承辦的，在77年8 、9 月間以其父親鄭偉海之名義
    借款等語，證人陳明煌亦證稱：因為丙○○常至銀行走動，
    所以我認識他等語（均見原審卷(一)第175 頁），而被告乙○○亦坦承其於82年12月從一銀退休後，轉任民營之萬泰商業
    銀行，亦有通知被告丙○○可轉而向萬泰銀行申請貸款（見
    原審卷(二)第7 頁），足見被告乙○○與被告丙○○本即熟識
    ，而銀行內之職員對此情均知悉，且被告丙○○確常至一銀
    高雄分行內走訪銀行內各層職員。
  2.觀諸附表二各申貸案之貸款申請書，如附表二編號1-1 、2
    、4 、5 、7 所示貸款案之申請人，服務單位均記載係為佶
    慶公司，編號4 、6 、7 所示貸款案之連帶保證人，均為被
    告丙○○，編號1-2 、5 所示貸款案之連帶保證人則為丙○○之兄鄭震東，編號3 所示貸款案為被告丙○○本人所申貸
    ，編號8 所示貸款案之連帶保證人陳俊杰服務單位亦為佶慶
    公司，編號9 所示貸款案之連帶保證人為丙○○之姊鄭美英
    ，編號8 、9 所示貸款案之申請人服務單位，均為大方公司
    （即佶慶公司所併購之公司），編號10所示貸款案之連帶保
    證人陳春林則為佶慶公司員工，則被告戊○○、乙○○及徵
    信經辦黃彬禎等人，顯可由上開貸款申請書中，即可直接看
    出各該申貸案乃係與丙○○有關之案件，只要於徵信時加以
    詳細洽談調查，亦可知悉貸款人（除編號3 為丙○○本人申
    貸外）均係丙○○之借款人頭，然經手各貸款案之徵信鑑價
    人員、授信經辦即戊○○、黃彬禎，卻未為詳實之徵信程序
    即對擔保物進行鑑估後准予授信，而有權決行核貸之被告乙○○即照鑑估價格予以核貸（如後所述），益證被告戊○○
    、乙○○及徵信經辦黃彬禎，於經手各貸款案時即知各該貸
    款人（除編號3 外）均係丙○○之借款人頭，且因被告乙○○、丙○○2 人間之關係友好，戊○○、黃彬禎因而曲從乙○○之意，不為確實之鑑估及授信。
  3.一銀各分行經理針對個人戶授信最高額度為1 千萬元（置產
    優惠貸款），於80年6 月5 日起提高為2 千萬元，有一銀80
    年7 月2 日一總審劃字第05803 號函附卷可參（見調查卷(一)
    第80頁），而觀諸如附表二所示各貸款案，其中編號1-1 、
    1-2 、2 、8 、9 、10所示之貸款案申貸金額均在1 千萬元
    以下，其中編號1-1 、1-2 、2 所示之貸款案並均分散為數
    人借款，使每一貸款人之申貸金額均恰於1 千萬元以下，而
    編號3 至7 所示之貸款案均於80年6 月5 日之後申貸，申貸
    金額則均超過1 千萬元，而使附表二所示各貸款案，均僅須
    分行經理即被告乙○○核准即可放款，毋庸報請總行核准，
    益證被告乙○○因與被告丙○○熟識，被告丙○○為拓展佶
    慶公司業務需資金周轉，被告乙○○協助丙○○以不動產抵
    押之方式提供超額貸款，且下屬被告戊○○、黃彬禎亦均曲
    從被告乙○○之意，於經手承辦丙○○有關貸款案時，均予
    配合所欲申貸金額予以鑑價、授信核准通過。
(六)、依照一銀業務處理細則第二冊授信篇貸放事務第1 章通則第
    6 節保證規定，擔任貸款保證人者須為信譽優良有代償能力
    者，辦理授信應避免借、保戶相互聯保或1 人承保多戶；第
    3 章授信申請第1 節授信洽談與受理規定，與客戶洽談授信
    事宜，經辦人員應會同主管人員接洽後，作成紀錄並陳報主
    管核閱，俾供初步瞭解客戶申請授信之資金用途、償還來源
    及其營運概況諸事項，以供日後隨時查考，倘客戶逕行依序
    填具借款申請書、客戶資料表等文件申請授信者，可免作成
    紀錄。本件附表二所示各申貸案之借款人，均有填載消費者
    貸款申請書，此有該貸款案之貸款申請書可考，故依上開規
    定可免作成紀錄，惟經辦人員仍應確實與客戶進行洽談，以
    瞭解客戶申請授信之資金用途、償還來源及其營運概況諸事
    項，以供日後隨時查考。惟：
  1.依附表二所示貸款人所述（筆錄陳述見附表一所示），可知
    負責本案各申貸案之徵信經辦即被告戊○○、證人黃彬禎，
    均未依照上開業務處理細則之相關規定，與貸款人親自洽談
    ，以瞭解各貸款人授信之資金用途、償還來源等相關事項。
  2.辦理授信應避免借、保戶相互聯保或1 人承保多戶，為上開
    業務處理細則所明定，附表二編號1 、2 所示之貸款案均係
    借、保戶相互聯保之情形，雖未違反一銀之相關授信約定，
    有第一商業銀行總行88年12月13日（88）一總審劃字第1277
    1 號函在卷可稽（見原審卷(一)第118 頁），又一銀高雄分行
    94年8 月9 日（94）一高字第416 號函雖陳「個人是否得為
    多人擔任保證人，法未明文限制之」（見原審卷(四)第143 頁
    ），然於借、保戶相互聯保之情形下，等同借款人所負擔之
    債務為自己授信額度再加上保證人所負擔之額度，徵信人員
    遇此情形時更應謹慎審查借、保戶之償還能力，否則連帶保
    證人將形同虛設，何況，附表二編號3 之借款人為被告丙○○，編號4 、6 、7 之連帶保證人亦均為被告丙○○，即屬
    一人承保多戶之情形，徵信人員戊○○、黃彬禎遇此狀況更
    應審慎評估該連帶保證人之償還能力，卻均未按相關業務處
    理細則規定審查。
  3.附表二編號1-1 、1-2 所示房地，均係於79年11月15日始移
    轉登記至借款人江宗裕、方榮全、楊進祥、張得浥、王建元
    名下，被告戊○○於79年11月13日即前往擔保物所在地進行
    鑑價，附表二編號3 、4 所示房地，於80年7 月29日、同年
    月25日移轉登記至借款人丙○○、郭秀琴名下，被告戊○○
    卻於80年7 月25日即前往擔保物所在地進行鑑價，則上開不
    動產既尚未移轉登記至借款人名下，被告戊○○又未向當時
    尚是登記名義人之出賣人蔡余春櫻、甲○○、李奇士、張玉
    蘭、蕭親義等人詢問是否確有要將上開各筆不動產移轉登記
    與各該借款人，即前往各該不動產所在地進行實地鑑估，該
    徵信作業顯與一般作業有甚大差異，益證被告戊○○早已知
    悉上開貸款案實為丙○○以借款人頭申貸，故而未依銀行相
    關規定辦理徵信鑑價。
(七)、依照一銀業務處理細則第二冊授信篇擔保事務第4 章不動產
    擔保第2 節調查及鑑價規定，不動產擔保物之鑑價方式分為
    「土地、建築物分別鑑價」、「房地時價總額鑑價」及「依
    實際成交價格鑑價」3 種方式，依照「房地時價總額鑑價」
    法鑑定不動產擔保物價格時，估價金額以房地時價總額（單
    位時價乘以建坪面積）扣除應計土地增值稅及建築物折舊金
    額為準，放款值最高為估價金額之8 成，認定房地時價總額
    時，應舉出買賣契約或最近成交例經實地調查屬實後存查，
    未能查出具體成交例時，應實地調查認為可能容易成交價格
    之八成範圍內核估，並做成紀錄，不動產調查表、擔保物（
    不動產）登記簿上應註明「房地時價總額鑑估」字樣，此有
    該業務處理細則可查。本案如附表二所示各貸款案，均採「
    房地時價總額鑑估」之方法鑑定擔保物之價格，有各貸款案
    之不動產調查表及擔保物（不動產）登記簿原本可按，自應
    依上開處理細則之規定詳實鑑定擔保物之價格。惟：
  1.被告戊○○負責附表三編號1 至4 及8 至10所示共7 件貸款
    案之鑑估工作，證人黃彬禎負責如附表三編號5 至7 所示之
    3 件貸款案之鑑估工作，另與戊○○、黃彬禎至現場對不動
    產擔保物進行鑑估之鑑價主管各如附表三所示等情，有一銀
    高雄分行92年3 月26日一高字第1015號函所附之不動產說明
    書及擔保品照片在卷可稽（見原審卷(三)第2 至32頁），並經
    證人蔡經斌、王存益、陳雪霞於原審具結證述明確（見原審
    卷(三)第260 頁、卷(四)第126 、134 頁）。
  2.被告戊○○供稱：當時丙○○僅就葉金龍等3 件（即附表二
    編號8 至10所示貸款案）有提出買賣契約書等語（見827 號
    他卷第101 頁），而依照上開業務處理細則之規定，於借款
    人未提出買賣契約，又未能查出具體成交例時，應實地調查
    認為可能容易成交價格之8 成範圍內核估，並做成紀錄；惟
    觀諸附表三編號1-1 、1-2 、編號3 至7 所示各貸款案中，
    鑑價人員均未在不動產調查附表內載明，其等係根據如何之
    實地調查而認定出可能容易成交之價格，此有各該筆貸款案
    之不動產調查附表可按；且一銀高雄分行之不動產擔保物鑑
    價人員即亦為徵信經辦，依本案申貸人提出之不動產擔保物
    土地暨建物登記謄本，可看出上開貸款案之不動產擔保物均
    係於貸款近日內移轉至登記名義人名下，且移轉原因均為買
    賣，依上開業務處理細則之規定，徵信經辦顯可要求申貸人
    提出買賣契約或向出賣人詢問實際買賣價格，即可知悉具體
    成交例或可能容易成交之價格究為何，以作為鑑價之參考，
    惟被告戊○○及另一鑑價人員黃彬禎卻均捨此不為，是其等
    已有未依照上開業務處理細則為鑑估作業之情事。
  3.附表三編號1 所示房地，被告戊○○鑑定每坪價格為290,00
    0 元，惟該房地原屋主蔡余春櫻僅以每坪95,000元至96,000
    元左右之價格售出，業據其陳述明確，則其鑑估之價格顯已
    與原本買賣之價格差異甚遠；再一銀高雄分行貸款戶陳少珮
    於80年2 月間提供明華路253 號8 樓房地為擔保（即與如附
    表三編號1 房地同大樓）申請貸款，而被告戊○○就上開陳
    少珮貸款案之每坪價格鑑估為100,000 元，此有該申貸案之
    不動產調查表在卷可按（見827 號他卷第78頁），與上開蔡
    余春櫻所稱之成交價格顯較為相符，此外，偵查中檢察官復
    就此房地於79年間之市價委請鑑定，亦經財團法人中華鑑測
    中心鑑定價格（以同地號同棟大樓高於擔保物樓層所為之鑑
    定）：「79年每坪市價約為11萬8 千元」（見827 號他卷第
    48頁），足見被告戊○○於此貸款案擔保物之鑑估價格顯為
    不實之高額估價。被告戊○○雖辯稱：本件係因陳少珮僅欲
    貸款7,000,000 元，故其始反推鑑估每坪單價為100,000 元
    等語，惟果真如此，則無須由鑑價人員至擔保物所在地進行
    實地鑑估，況依其上開辯述，益證其有可能因客戶所欲貸款
    之金額而為不實之鑑估，所辯此情顯不可採。
  4.附表三編號3 所示房地（即大豐一路216 號房地），曾由前
    屋主李奇士於78年8 月間，以該房地為擔保向高雄市第二信
    用合作社申辦貸款，該行就該房地鑑估之價格僅為2,550,00
    0 餘元，此有該信用合作社89年1 月4 日高二信業存字第00
    06號函在卷可稽（見原審卷(一)第135 頁），惟被告戊○○於
    80年7 月間就該房地所鑑估之價格，竟高達16,521,465元；
    另附表三編號4 所示房地（即大豐一路218 號房地），曾由
    前屋主蕭親義79年2 月間，以該房地為擔保向台灣土地銀行
    中山分行申辦貸款，該行就該房地鑑估之價格僅為4,220,00
    0 餘元，有該分行89年1 月5 日山放字第8803329 號函在卷
    可稽（見原審卷(一)第138 頁），惟被告戊○○於80年7 月間
    就該房地所鑑估之價格，竟高達18,856,989元；而附表三編
    號8 所示房地（即華泰路300 巷9 號8 樓房地），曾由前屋
    主顧呂美華於79年12月間，以該房地為擔保向華南商業銀行
    南高雄分行申辦貸款，該行就該房地鑑估之價格僅為4,130,
    000 元，有該分行88年12月13日華南放字第110 號函在卷可
    稽（見原審卷(一)第143 頁），惟被告戊○○於80年3 月間就
    該房地所鑑估之價格，竟高達7,356,416 元，均可證被告戊○○就上開房地之鑑估價值，均較其他金融行庫於相近期間
    所鑑估之價值高達2 倍至4 倍間。
  5.原審曾依職權委託不動產鑑測單位再鑑定附表三編號3-8 所
    示各筆房地擔保物鑑估之價格（係鑑定一銀高雄分行鑑價人
    員進行鑑價時之市價，如附表三所示），有該不動產鑑定中
    心所製作之鑑估報告可稽（外放證物），其中就附表三編號
    3 、4 、6 、7 、8 所示之不動產鑑定價格，均遠較被告戊○○及另位鑑價人員黃彬禎所鑑定之價格為低甚多，足見一
    銀徵信鑑價人員就此部分房地擔保物價格確有高估之情。而
    關於上開不動產鑑定機構所為之鑑定，均屬檢察官或原審法
    院委請鑑定，自有相當專業及公信力，被告辯護人並未指出
    上開鑑定價格有何明顯失當之處，僅於本院再聲請「委託第
    二家鑑價公司再為鑑價」（見本院卷(二)第25頁），本院認上
    開擔保物之委託鑑定價格之待證事實明確，此部分調查證據
    聲請已無必要，附此敘明。至於附表三編號5 所示房地，原
    審雖曾委請第一不動產鑑定中心鑑定，但因該公司對於鑑定
    之標的有所誤認（即對照該公司鑑估報告「外放證物」與一
    銀高雄分行92年3 月26日一高字第1015號函所附之不動產說
    明書及擔保品照片「見原審卷(三)第2 至32頁」自明），則該
    公司所為之鑑價結果本院自不予採用，又因該房地原出賣人
    與一銀或被告等人均無利害關係，衡情應無故意捏造其原售
    價之必要，則此部分房地市價則採出賣人所述之價格作為認
    定依據。
  6.被告戊○○及另一鑑價人員黃彬禎均表示，其等確有實地至
    各筆擔保物所在地，詳實調查擔保物之價格，惟觀諸各筆貸
    款案，除如附表二編號7 所示外，其餘各件貸款案針對擔保
    物之鑑估值8 成即放款值，與各筆貸款案所欲申貸之金額幾
    乎吻合（例如附表二編號3 之申貸金額為13,000,000元，而
    該筆貸款案之擔保物鑑估值為16,521,465元，放款值即鑑估
    值之8 成恰為13,217,172元，如附表二編號4 之申貸金額為
    15,000,000元，而該筆貸款案之擔保物鑑估值為18,856,989
    元，放款值即鑑估值之8 成恰為15,085,591元，如附表二編
    號5 之申貸金額為15,000,000元，而該筆貸款案之擔保物鑑
    估值為19,098,076元，放款值即鑑估值之8 成恰為15,278,4
    60元，如附表二編號6 之申貸金額為16,000,000元，而該筆
    貸款案之擔保物鑑估值為20,033,639元，放款值即鑑估值之
    8 成恰為16,000,000元，如附表二編號8 之申貸金額為13,0
    00,000元，而該筆貸款案之擔保物鑑估值為16,521,465元，
    放款值即鑑估值之8 成恰為13,217,172元），益證其等所為
    之鑑估值應係按照申貸金額反推後予以填寫不實之每單位時
    價，以配合各筆申貸案所欲申貸之金額。
  7.被告戊○○於偵查中供稱：附表二編號8 至10所示之3 件貸
    款案，是以申貸人所提出買賣契約書上之交易價格倒推出來
    的，我是以他們所訂的買賣價格來認定聲請的貸款數額是否
    合理，不過買賣價金是否合理我們也會去探訪市場等語（見
    7159號偵卷第45頁），而其於原審復供稱：我去現場鑑價時
    就知道這3 件申貸案所附之買賣契約書是假的等語（見原審
    卷(二)第254 頁），足見被告戊○○已自承上開3 件貸款案係
    以丙○○所提出偽造買賣契約書上之不實價格據以反推，且
    被告戊○○既明知申請貸款時所檢附之買賣契約書上成交價
    格記載不實，其竟仍未詳加向出賣人為確實之徵信，以明實
    際成交價格究係為何，而逕依照該不實價格倒推出所謂合理
    之每單位時價，足見其就該3 件貸款案之鑑價亦未為確實之
    鑑估。
  8.被告戊○○雖於原審提出一銀所認可之查證時價資料包括專
    業房地產報導刊物，而舉出82年間之「透明房訊」雜誌，以
    證明其就上開貸款案鑑定擔保物時，房市熱絡，其所鑑定之
    價格尚屬合理等情（見原審卷(一)第238-261 頁），惟被告戊○○承辦上開貸款案之鑑定擔保物時間係在79、80年間，且
    影響房價因素甚多，縱屬同一地段，常因所在位置、樓層、
    建材、方位等因素，均會影響價值，是其所提出82年間之「
    透明房訊」雜誌，尚難作為對其有利之認定。至於被告乙○○、戊○○辯護人雖稱「附表一編號1-1 、1-2 、5 、6 、
    7 等房地於民事執行程序所為之拍賣鑑定價格，均較核貸金
    額為高，何能謂有超貸情事」（見本院卷(一)第232 頁），然
    上開民事執行程序所為之拍賣鑑定價格，均離本案貸款申貸
    、鑑價時間已隔多年，無從以此拍賣鑑定價格作為被告等人
    當時處理徵信鑑價情形之認定，附此敘明。
  9.證人蔡經斌固證稱：附表三編號3 、4 、8 所示貸款案有陪
    同戊○○至不動產擔保物進行鑑估，我認為鑑定價格均合理
    等語（見原審卷(三)第261 頁），證人王存益證稱：附表三編
    號1-1 、1-2 所示貸款案，我有去現場鑑價，由經辦人員處
    理後，我再審核是否合理，我認為這3 件貸款案均合理等語
    （見原審卷(四)第126 頁），證人陳雪霞證稱：附表三編號5
    至7 所示3 件，我有到現場鑑價，我們會去探聽市價，看擔
    保物，後由鑑定人員（黃彬禎）把鑑定報告呈上來，我認為
    價格合理就會蓋章等語（見原審卷(四)第134 頁），惟證人蔡
    經斌、王存益、陳雪霞僅屬本案之鑑價主管，不作核貸與否
    之決行，均對鑑價經辦人員所為之鑑價結果為形式核章，再
    轉送經理決行，且又屬戊○○、黃彬禎之主管，且在一銀對
    於本案已有行政懲處結果（如後所述）之情形下，本難期待
    其等證述上開貸款案有何鑑價疏失之處，是上開證詞，均無
    從為有利於被告乙○○、戊○○之認定。
(八)、證人即一銀高雄分行副理陳堯臣於原審具結證稱：經理在核
    章時，會注意擔保物地點的好壞，以瞭解鑑估價值是否合理
    ，有時還會注意貸款人收入、職業，以瞭解他的償還能力，
    經理核章時應不至於只看各層下屬已有蓋章就核章，否則借
    款人無力清償時，總行還是會請經理負責等語（見原審卷(一)
    第109 頁），又證人即一銀高雄分行經理鄭紀男於原審具結
    證稱：針對放款案件，我會注意擔保品的鑑估價，借款人職
    業、年收入等資料，以判斷將來的償還能力，並注意擔保品
    的地點、總價，我也會注意每坪單價，因為除非經理不常在
    外面拜訪客戶，否則對外面地段、地價都有一個譜，我任職
    高雄分行時有退過件，但很少，通常是削減授權額度等語（
    見原審卷(一)第110 頁），另證人即一銀資深稽核人員郭幸宏
    於原審具結時證稱：經理是由書面審查不動產估價是否合理
    ，若認為合理就核章，若認為估價不合理就會與承辦人員溝
    通，也有可能會退件，且經理對於貸款的額度有最後的決定
    權，縱使貸款人所提供之擔保品充足，但發現有分散人頭、
    集中使用之情況，還是不會核貸，因為真正的借款人償債能
    力不足，依我實務經驗，如有多件貸款案卻係同一保證人，
    即有可能是分散借款、集中使用之情形等語（見原審卷(五)第
    53-61 頁），足見被告乙○○擔任分行經理，仍應就各貸款
    案之內容進行實質審查，且經理為分行最高主管，綜理分行
    之授信、徵信、核貸等事務，有決定貸款額度及退件之權，
    是被告乙○○辯稱其僅看各層主管均有蓋章，即認定程序無
    瑕疵，自然蓋章核准等語，顯係卸責之詞，尚難採認。
(九)、證人即當時之佶慶公司員工邵春生於原審具結證稱：我們公
    司是以房屋仲介為業，我們均會告知出賣人，我們會另外寫
    1 份買賣價格較高的買賣契約書，通常出賣人只要滿意付款
    方式和實際成交之價格，均會口頭同意我們製作另1 份價格
    較高的契約書，出賣人通常只會在寫實際買賣價格之契約書
    上簽名，要送銀行之契約書，出賣人會叫我們自己刻印處理
    等語（見原審卷(二)第119 頁、卷(四)第30頁），證人即當時之
    佶慶公司員工張春林於原審具結證稱：如附表一編號10所示
    之房地當初是我接洽買賣，我有告知出賣人會另外製作1 份
    契約書，出賣人沒有意見等語（見原審卷(四)第37頁），而證
    人即當時之佶慶公司員工莫萍生於原審具結證稱：如附表一
    編號3 、4 所示之房地是我接洽買賣，習慣上我們會告知出
    賣人另位作1 份契約書，屋主一定會同意，要不然我們就不
    買了等語（見原審卷(四)第41頁），雖核與被告丙○○所辯上
    情大致相符。然：
  1.上開證人均係當時任職佶慶公司之員工，與被告丙○○之利
    害關係較為一致，是其等證詞之證明力尚屬薄弱，實難盡信
    。
  2.反觀各出賣人之證述，證人蔡余春櫻於調查時證稱：經我詳
    視該份「不動產買賣契約書」（調查卷(一)第33頁）上賣主簽
    名部分之「蔡俞春櫻」與我本名「蔡余春櫻」不同，印鑑章
    亦係錯誤的，顯然並非我所蓋印簽名，買賣總價也與事實不
    符，這份契約書明顯是偽造的等語（見調查卷(一)第32頁），
    而其於審理時復證稱：我沒有聽過仲介公司的人員告知我要
    寫另1 份契約書等語（見原審卷(二)第119 頁）；證人李奇士
    證稱：當時對方有無對我說要製作另1 份契約書，我已經忘
    記了，我以為莫萍生就是買主，並沒有印象說對方要刻我的
    印章等語（見原審卷(四)第44、45頁）；證人蕭親義於調查時
    證稱：經我詳視該份「不動產買賣契約書」（調查卷(一)第26
    頁），賣主簽名部分並非由我本人親筆所簽，買主及買賣價
    金部分均與事實不符，明顯是1 份偽造之買賣契約書等語（
    見調查卷(一)第21頁）；證人黃財興證稱：我只簽了1 份價格
    是10,000,000餘元的契約書，我只知道那份買賣價格為22,0
    00,000元之契約書名字是我的，我無法看出上面的印文是我
    自己的印章還是別人刻的，仲介有問我製作另1 份契約書好
    不好，我說我只要拿到錢，其他我不管等語（見原審卷(四)第
    75、76頁），證人周春和於調查時證稱：經我詳視該份「不
    動產買賣契約書」（見調查卷(一)第50頁）我並沒有見過，賣
    主簽名部分亦非我太太周王雅莉所簽，且買賣總價款也比事
    實高出許多，明顯是份偽造之契約書等語（見調查卷(一)第49
    頁），其於原審證稱：我不記得仲介公司是否有告訴我要製
    作另1 份契約書，仲介公司並沒有說要代刻我太太的印章等
    語（見原審卷(四)第48頁）；證人顧呂美華於調查時證稱：經
    我詳視該份「不動產買賣契約書」（調查卷(一)第43頁），賣
    主簽名部分並非由我本人親筆所書，我本人亦未見過該份契
    約書，總價款亦與事實不符，顯係他人偽造（見調查卷(一)第
    42頁）；證人甲○○於本院具結證述；卷附買賣契約書上甲○○，不是我簽的；也沒有印象佶慶的人有告知，除真正買
    賣契約書，還要另外1 份寫契約書（見本院卷(二)第46、48頁
    ），是依照上開各出賣人之證述再佐諸上開各佶慶公司員工
    之證詞，足見佶慶公司於向出賣人買得不動產後，為求貸得
    較高額之貸款，均會製作1 份價格不實之買賣契約書以供貸
    款之用，惟被告丙○○並未委由佶慶公司之員工，明確告知
    各出賣人其等自行製作之該份買賣契約書內容、成交金額究
    係為何，縱有提及此事亦僅係約略徵求出賣人之同意，此觀
    證人黃財興證稱「我說我只要拿到錢，其他我不管」等語自
    明，是出賣人並不知悉被告丙○○有於未經其等同意之狀況
    下，盜刻其等之印章，並製作買賣價金遠超過實際成交金額
    之不實買賣契約書，後於其上簽名、用印，作為向金融機構
    申貸高額貸款之用，此觀出賣人蔡余春櫻、蕭親義、周春和
    、顧呂美華等人於接受調查局詢問時，均表示不曾看過該份
    偽造之買賣契約書一節即證。
  3.此外，並有如附表四所示之偽造買賣契約書及真實買賣契約
    在卷可稽；至於附表一編號6 、7 所示該筆房地買賣，因遍
    查全卷均無與該筆房地買賣有關之偽造買賣契約書，亦無其
    他證據證明被告丙○○確有偽造附表一編號6 、7 房地之買
    賣契約書，自難認定被告丙○○有偽造此部分買賣契約書之
    事實，則被告丙○○連續偽造如附表四所示私文書性質之買
    賣契約書之事實，堪以認定。
  4.被告戊○○於原審供述：附表二所示各貸款案，只有如附表
    四編號8 、9 、10所示之3 件貸款案於申貸時有提出買賣契
    約書，其餘均未在申貸時提出，是否有事後補呈我不知道，
    之後就是授信人員處理等語（見原審卷(五)第52頁、第117-12
    7 頁），被告丙○○亦於原審自承：我為了貸得更高的價額
    而偽造不實的買賣契約書，幾乎每家仲介公司都這樣做，有
    些申貸案的買賣契約書，如果銀行通知我們補，我們就會補
    等語（見原審卷(二)第24頁），足認附表四編號8 、9 、10所
    示3 件貸款案之偽造買賣契約書，係其於申請貸款時連同貸
    款申請書提出而行使之，而如附表四編號1 至5 所示貸款案
    之偽造買賣契約書，則係其於不動產擔保物鑑估完成後之授
    信階段始補呈於授信經辦人員而行使之等情，均堪採認。
  5.被告丙○○未經附表四所示出賣人等人之同意，即以其等之
    名義製作如附表四示偽造之買賣契約書作為申貸之用，雖其
    辯稱附表四編號1 至5 所示各筆買賣之偽造契約書係在鑑價
    完成後始補呈至銀行，而不生何損害，惟其補呈買賣契約書
    使申貸手續更形完備，將可使申貸過程更為順利，而各該申
    貸案均有超貸情形，事後並因遲延繳納本息而造成一銀高雄
    分行鉅額損失，是難謂未對該等遭其冒名製作偽造買賣契約
    書之出賣人及一銀高雄分行造成損害。是以，被告丙○○偽
    造買賣契約書之行為，足生損害於各該出賣人及一銀高雄分
    行，亦堪認定。至於被告丙○○所辯其於取得貸款後，尚有
    依約繳納本息多年之舉，然此被告丙○○犯後為免短期事發
    ，或希望能再以此手法超貸更大金額所為，不能以此遽認被
    告丙○○即無犯罪之故意。
(十)、綜上所述，被告乙○○、戊○○、與共犯黃彬禎確於附表二
    、三所示各貸款案承辦期間，在一銀高雄分行內，共同對於
    業務承辦之徵信、授信業務，明知違背一銀業務處理細則之
    相關規定，而被告戊○○、共犯黃彬禎均未對借款人為詳實
    之徵信及對不動產擔保物為正確之鑑估，並由被告乙○○核
    准如附表三編號1-1 、1-2 、編號3 至8 所示各貸款案，而
    使被告丙○○獲得56,928,409元之超貸不法利益（計算式如
    附表五所示，即原可核貸金額與超額核貸金額之差額總合）
    ，而被告丙○○並偽造附表四所示不動產買賣契約書向一銀
    行使申請貸款，其等犯行已臻明確，均堪認定。至於一銀對
    於被告乙○○、戊○○、與共犯黃彬禎雖已有行政懲處結果
    （有卷附第一商業銀行總行人事室86年6 月5 日通知「關於
    朱威儒等7 戶授信案，已於職責範圍內盡其注意，見原審卷
    (一)第262-269 頁」，第一商業銀行總行92年4 月15日（92）
    一總個審字第03762 號函附關於上開貸款案之專案報告及乙○○、戊○○、黃彬禎等人之懲處情形「見原審卷(三)第226-
    234 頁」，第一商業銀行總行95年10月14日（95）一總風審
    鑑字第09292 號函覆關於戊○○之處分情形「見本院卷(一)第
    119-120 頁」，第一商業銀行高雄分行96年8 月17日一總政
    人政字第14185 號函覆關於黃彬禎之處分情形「見本院卷(一)
    第240 頁」），但本案係經審計部臺灣省審計處派員抽查一
    銀84年度財務收支，發現一銀高雄分行上開放款案件之核貸
    有缺失，而於85年4 月30日函送法務部調查局高雄市調查處
    偵辦一節，亦有審計部臺灣省審計處85年4 月30日審省處三
    字第0745號函在卷足參（見調查卷(一)第65-72 頁），則有關
    被告乙○○、戊○○等人涉犯刑事責任部分，自應由本院認
    定，上開關於被告之行政懲處，不能作為有利於被告乙○○
    、戊○○之認定，附此敘明。
三、論罪部分：
(一)、按政府持股超過百分之50股份之股份有限公司，屬公營事業
    機關，其依法令從事於該公司職務之人員，向來實務上均認
    屬刑法上之公務員（釋字第8 號、第73號解釋參照），即屬
    修正前貪污治罪條例第2 條所稱「依據法令從事公務之人員
    」。惟參照本次刑法第10條第2 項之修正理由，政府佔有百
    分之50以上股份之公營事業機構，其從事於該公司職務之人
    員，並未代表、代理國家或地方自治團體處理公共事務，除
    有依法令從事於公共事務而具有法定職務權限者外，均已排
    除於刑法上公務員之範疇，而為非刑法上之公務員甚明。是
    刑法上公務員為犯罪主體之犯罪構成要件，自95年7 月1 日
    起業經變更及減縮。則刑法上以公務員為犯罪成立要件之犯
    罪，其行為人於行為時，雖仍屬修正前舊法所稱之公務員，
    惟法院於裁判時，依上開修正之新法，該行為人已非公務員
    。本件被告2 人於上開時間任職於一銀高雄分行，固為刑法
    第10條第2 項所稱之公務員及貪污治罪條例第2 條所稱之依
    據法令從事於公務之人員，惟於95年7 月1 日後，其等所從
    事之事務既為該銀行貸款業務之私經濟行為，自非依法令服
    務國家、地方自治團體所屬機關，而具有法定職務權限之人
    ，亦無依法令從事於公共事務，而具有法定職務權限之情形
    ，自非屬刑法上公務員無疑。而貪污治罪條例第2 條之依據
    法令從事於公務人員，既修正為公務員，自應與刑法上公務
    員之定義為同一解釋。
(二)、本件被告2人行為後，戡亂時期貪污治罪條例名稱已於81年7
    月17日修正為「貪污治罪條例」，該條例第6 條之法定刑罰
    金部分並已提高為新台幣1,000,000 元以下，其後於85年10
    月23日又將該條罰金部分，提高為新台幣30,000,000元以下
    ，又於90年11月7 日，該條例第6 條第1 項第4 款修正公布
    為「對於主管或監督之事務，明知違背法令，直接或間接圖
    自己或其他私人不法利益，因而獲得利益者」，就圖利罪構
    成要件有加以修正，而貪污治罪條例第2 條關於該條例犯罪
    主體之規定，亦於95年5 月30日經總統令修正公布（於95年
    5 月30日係配合刑法第10條第2 項公務員定義之變更而作修
    正），因貪污治罪條例第2 條及刑法第10條第2 項修正之結
    果，被告2 人所為於95年7 月1 日前係構成對於主管事務直
    接圖利罪，於95年7 月1 日後則係構成刑法第342 條第1 項
    之背信罪，茲比較被告行為時及被告行為後90年11月7 日修
    正之貪污治罪條例第6 條第1 項第4 款，與其於95年7 月1
    日後始該當之刑法第342 條第1 項規定之結果，自以刑法第
    342 條第1 項之規定最有利於被告，依修正之刑法第2 條第
    1 項後段，自應適用刑法第342 條第1 項之規定論處。又被
    告2 人既非論以刑法上之公務員，則其等職務上所掌之文書
    ，核屬刑法第215 條之業務文書，而非公文書。則被告2 人
    遭檢察官起訴貪污治罪條例第6 條第1 項第4 款之對於主管
    之事務直接圖利罪及刑法第216 條、第213 條行使公務員登
    載不實公文書罪，容有未合，應依法變更起訴法條。
(三)、被告乙○○、戊○○部分：
  1.被告2 人分係一銀高雄分行之經理及徵信、授信經辦人員，
    均受一銀高雄分行之委託從事授信放款業務之人，其等明知
    放款授信應遵循上開規定辦理，以降低貸款未能按時繳付利
    息，及未獲清償而聲請法院拍賣抵押物，因拍定價格遠低於
    市價而不能獲完足清償之風險，竟故意違反上開規定，以提
    高擔保物估價而超額核貸予被告丙○○及其所使用之人頭戶
    ，明顯違背其任務，並致一銀高雄分行遭受損害。核被告2
    人所為均係犯刑法第342 條第1 項之背信罪；又被告戊○○
    就附表三編號1-1 、1-2 、編號3 、4 、8 所示貸款案中，
    在其職務上所掌管之擔保物登記簿、不動產調查表等文書內
    ，就各擔保物之每單位時價為不實之記載並行使，另被告乙○○就附表三編號1-1 、1-2 、編號3 至8 所示貸款案之擔
    保物登記簿、不動產調查表等文書（其中編號5 至7 貸款案
    ，係由黃彬禎所記載），明知記載不實仍予核章，被告乙○○、戊○○此部分所為，係犯刑法第216 條、第215 條之行
    使業務登載不實罪。公訴人此部分起訴指被告乙○○、戊○○係犯貪污治罪條例第6 條第1 項第4 款之圖利罪、刑法第
    216 條、第213 條之行使公務員明知不實事項登載於職務上
    所掌之公文書，自有未洽，惟圖利罪本質即含背信意涵，本
    院於同一事實範圍內自得變更公訴人所引應適用法條。至於
    被告等人行為後，銀行法第125 條之2 於93年2 月4 日修正
    公布所謂銀行職員特別背信罪之規定，然此罪法定刑為「3
    年以上10年以下有期徒刑，得併科新臺幣1 千萬元以上2 億
    元以下罰金」，顯較刑法第342 條第1 項之罪為重，依刑法
    第2 條第1 項但書比較新舊法之適用，仍應適用刑法第342
    條第1 項論處，附此敘明。
  2.被告乙○○、戊○○及黃彬禎等人間，就所犯上開刑法背信
    、行使業務上登載不實文書等罪，有犯意聯絡與行為分擔，
    應論以共同正犯。又被告行為時之刑法第28條規定：「二人
    以上共同實施犯罪之行為者，皆為正犯」，而於被告行為後
    之95年7 月1 日修正施行之刑法第28條規定：「二人以上共
    同實行犯罪之行為者，皆為正犯」，依據立法理由說明，係
    將「共同正犯」之概念排除學說及實務上通稱之「陰謀共同
    正犯」、「預備共同正犯」，是修正後之共同正犯規定，限
    縮共同正犯之成立範圍，較修正前之規定有利於被告等人，
    經比較上開新舊法規定後，雖應依修正後刑法第28條論以共
    同正犯，然經與被告罪刑有關之其他連續犯、牽連犯等新舊
    法比較之適用，而予以綜合比較結果（最高法院95年第8 次
    刑事庭會議決議參照），仍認應適用修正前刑法第28條共同
    正犯規定。
  3.被告乙○○、戊○○在其業務上所掌之文書內為不實之記載
    ，復持以行使，登載不實之低度行為為高度之行使行為所吸
    收，不另論罪。又被告乙○○、戊○○所犯上開多次背信、
    行使業務上登載不實文書之犯行，時間緊接，手段相似，所
    犯犯罪構成要件相同之罪名，顯均係基於同一概括犯意反覆
    為之，均應依連續犯之規定以一罪論，並加重其刑。又被告
    乙○○、戊○○所犯上開2 罪間，有手段、目的之牽連關係
    ，應從一重之刑法背信罪論處（被告二人行為後，刑法第55
    條牽連犯、第56條關於連續犯之規定，業於94年2 月2 日修
    正公布刪除，並於95年7 月1 日施行，則被告之犯行，因行
    為後新法業已刪除上開規定，此刪除雖非犯罪構成要件之變
    更，但顯已影響行為人刑罰之法律效果，自屬法律有變更。
    比較新、舊法律結果，因舊法係依連續犯、牽連犯規定論以
    一罪，新法則應依行為數分別論罪，自以舊法較有利於被告
    ，依刑法第2 條第1 項前段規定，仍應適用較有利於被告之
    行為時法律即舊法論以連續犯、牽連犯，最高法院95年第8
    次刑事庭會議決議參照）。至於被告乙○○行使業務上登載
    不實文書罪部分雖未據檢察官起訴，惟此部分與檢察官起訴
    之圖利罪（即上開變更起訴法條後之背信罪）間，具有牽連
    犯之裁判上一罪關係，自為起訴效力所及，本院自得一併審
    理。
(四)、被告丙○○部分：
  1.被告所為，係犯刑法第216 條、第210 條之行使偽造私文書
    罪。其利用不知情之刻印者盜刻附表四所示出賣人之印章及
    利用不知情之人偽造買賣契約書，均為間接正犯。其偽造印
    章及於偽造之買賣契約書上偽造附表四所示之署押、印文之
    行為，均為偽造私文書之階段行為，而偽造私文書之低度行
    為復為行使偽造私文書之高度行為所吸收，均不另論罪。
  2.被告所犯多次行使偽造私文書之犯行，時間緊接，手段相似
    ，所犯犯罪構成要件相同之罪名，顯均係基於同一概括犯意
    反覆為之，均應依連續犯之規定以一罪論，並加重其刑。並
    依刑法第2 條第1 項前段規定，應適用較有利於被告之行為
    時法律即舊法論以連續犯（如前所述）。
(五)、公訴人於原審審理時雖認被告乙○○、戊○○、丙○○另涉
    貪污治罪條例第5 條第1 項第2 款之利用職務上之機會詐取
    財物罪嫌，被告丙○○另涉犯刑法第339 條第1 項之詐欺取
    財罪嫌等語（見原審卷(五)第50-51 頁），惟本件起訴事實並
    未敘及被告3 人有何以詐術詐取財物之行為，且卷附相關事
    證亦難證明被告3 人有此部分犯行，併予敘明。
四、原審對被告乙○○、戊○○、丙○○等人為有罪判決，固非
    無見，惟查：
(一)、被告3 人關於附表二、三編號2 、9 、10所示貸款案，尚難
    認定成立犯罪（如後所述），原判決併予論罪，自有未合。
(二)、原判決關於被告3 人行為後之上開法律修正，未及比較適用
    ，亦有未恰。
(三)、被告丙○○上開犯罪時間，在民國96年4 月24日以前，合於
    中華民國96年罪犯減刑條例所定減刑條件，應依法減其宣告
    刑二分之一，原審未及適用上開減刑條例予以減刑。
五、被告3 人仍執前詞提起上訴，指摘原判決不當，雖無理由，
    但原判決既有上述可議，自應將原判決撤銷改判。爰審酌被
    告乙○○、戊○○當時擔任一銀高雄分行經理、徵信、授信
    經辦人員，竟違背其等任務，為使被告丙○○獲得超額之貸
    款，為不實的徵信鑑價而超額貸款，致使一銀高雄分行蒙受
    損害甚鉅（如前所述），另被告丙○○為向一銀高雄分行高
    額超貸，卻以虛列買賣價金、偽造出賣人簽名、印章而偽造
    不動產買賣契約書之方式，向一銀高雄分行行使而超額貸款
    ，事後又未能償還而造成一銀高雄分行損失甚鉅，及被告3
    人犯後均否認犯行之態度等一切情狀，各量處如主文所示之
    刑。另被告丙○○犯罪時間，在民國96年4 月24日以前，合
    於中華民國96年罪犯減刑條例所定減刑條件，應依法減其宣
    告刑二分之一。末查偽造如附表四所示之署押、印文，均應
    依刑法第219 條規定宣告沒收。至於被告丙○○委請不知情
    之刻印者所偽刻之印章，被告丙○○供述業已丟棄，且觀諸
    其偽刻時間距今已有多年，足認上開偽刻印章應已滅失，就
    此部分不為沒收之諭知。另如附表四所示偽造之買賣契約書
    ，均因申請貸款而提出於一銀高雄分行附於貸款卷內，已非
    被告丙○○所有之物，亦無庸宣告沒收。
六、不另為無罪諭知部分：
(一)、公訴意旨另認：被告3 人關於附表三編號2 、9 、10所示貸
    款案，亦有鑑價不實之超貸放款，因認涉有上開貪污治罪條
    例第6 條第1 項第4 款之對於主管之事務直接圖利罪及刑法
    第216 條、第213 條行使公務員登載不實公文書罪（即上開
    變更起訴法條後之背信罪、行使業務登載不實罪）等語，然
    查附表三編號2 、9 、10所示之原審委請專業鑑價機構所為
    之鑑定價格，其中附表三編號9 部分，尚高出一銀高雄分行
    原先鑑估價格，另附表三編號2 、10部分，僅低於一銀高雄
    分行原先鑑估價格1 、2 成之間，參以不動產價格本難要求
    不同鑑價者均能為同一價格之鑑價，本於經驗法則，自應容
    許有合理之誤差範圍，則以附表三編號2 、10所示房地之坪
    數而言，一銀高雄分行原先鑑估價格與第一不動產鑑定中心
    鑑定價格，相差在1 、2 成間，堪認屬合理之誤差範圍，則
    附表三編號2 、9 、10所示一銀高雄分行原先鑑估價格，既
    無明顯高估情形，自難逕認被告等人有何被訴上開罪嫌，惟
    公訴意旨認此部分犯行，與被告上開論罪科刑犯行間，有刑
    法修正前之連續犯關係，為裁判上一罪，爰不另為無罪之諭
    知。
(二)、公訴意旨另認：被告丙○○係無身分者與有身分者之被告乙○○、戊○○共犯上開圖利罪等語，惟查被告乙○○、戊○○於修法後已不具公務員身分，自不構成貪污治罪條例之圖
    利罪，已如前述，則無此身分之被告丙○○自亦無從成立圖
    利罪；又被告丙○○乃因被告乙○○、戊○○所為上開背信
    犯行而獲得利益之一方，係處於互相對立之對向關係，而非
    與被告乙○○、戊○○在合同意思範圍內，各自分擔犯罪行
    為之一部，相互利用他人之行為，遂行背信犯行之目的，自
    非被告乙○○、戊○○所犯背信罪之共同正犯（91年度台上
    字第3929號、第6756號判決意旨足參）。惟被告丙○○此部
    分被訴犯行，若係成立犯罪，而依據起訴事實所載，亦屬與
    被告上開行使偽造私文書犯行間，有刑法修正前之牽連犯關
    係，仍屬為裁判上一罪，爰不另為無罪之諭知。
據上論結，應依刑事訴訟法第369 條第1 項前段、第364 條、第
299 條第1 項前段、第300 條，刑法第2 條第1 項前段、第342
條第1 項、第216 條、第215 條、第210 條、第219 條，修正前
刑法（下同）第28條、第55條、第56條，修正前罰金罰鍰提高標
準條例第1 條前段，中華民國96年罪犯減刑條例第2 條第1 項第
3 款、第7 條，判決如主文。
本案經檢察官方娜蓉到庭執行職務。
中    華    民    國    97    年    7     月    1     日
               刑事第一庭   審判長法  官  郭雅美
                                  法  官  徐美麗
                                  法  官  張意聰
以上正本證明與原本無異。
被告乙○○、戊○○，均不得上訴。
檢察官、被告丙○○如不服本判決應於收受本判決後10日內向本
院提出上訴書狀，其未敘述上訴理由者，並得於提起上訴後10日
內向本院補提理由書狀（均須按他造當事人之人數附繕本）「切
勿逕送上級法院」。
中    華    民    國    97    年    7     月    1     日
                                  書記官  陳金
附錄本件判決論罪科刑法條：
刑法第342條第1項
為他人處理事務，意圖為自己或第三人不法之利益，或損害本人
之利益，而為違背其任務之行為，致生損害於本人之財產或其他
利益者，處5 年以下有期徒刑、拘役或科或併科1 千元以下罰金
。刑法第215 條從事業務之人，明知為不實之事項，而登載於其
業務上作成之文書，足以生損害於公眾或他人者，處3 年以下有
期徒刑、拘役或500 元以下罰金。
刑法第216條：
行使第二百十條至第二百十五條之文書者，依偽造、變造文書或
登載不實事項或使登載不實事項之規定處斷。
刑法第210條：
偽造、變造私文書，足以生損害於公眾或他人者，處5 年以下有
期徒刑。中華民國刑法第二百十三條公務員明知為不實之事項，
而登載於職務上所掌之公文書，足以生損害於公眾或他人者，處
1年以上7年以下有期徒刑。
附表一：（買得房地）
┌──┬──────┬────┬────┬──┬───┬───┬──┬─────┐
│編號│本案用以貸款│出賣人  │買受名義│實際│實際買│房地移│房地│偽造之買賣│
│    │之房地      │        │人      │買賣│賣價金│轉登記│登記│契約書買賣│
│    │            │        │        │房地│      │名義人│移轉│價金      │
│    │            │        │        │之時│      │      │日  │          │
│    │            │        │        │間  │      │      │    │          │
├──┼──────┼────┼────┼──┼───┼───┼──┼─────┤
│1-1 │高雄市鼓山區│蔡余春櫻│方榮全  │79年│每坪9 │方榮全│79年│4,064 萬元│
│    │龍華段2 小段│筆錄頁次│楊進祥  │11月│萬5 千│楊進祥│11月│偽造契約頁│
│    │2315地號、23│：調查卷│江宗裕  │間  │元至9 │江宗裕│15日│次：      │
│    │16-1地號及其│(一)第31-3│筆錄頁次│    │萬6 千│（登記│    │調查卷(一)第│
│    │上門牌為高雄│2 頁、原│：      │    │元，總│為共有│    │33-34 頁  │
│    │市○○路251 │審卷(二)第│方榮全：│    │計約  │，應有│    │          │
│    │號10樓房屋（│第117 頁│調查卷(二)│    │900 餘│部分各│    │          │
│    │簡稱明華路  │、原審卷│第111-11│    │萬元  │1/3） │    │          │
│    │251 號10樓房│(四)第49-5│3頁。   │    │      │      │    │          │
│    │地）        │2 頁    │楊進祥：│    │      │      │    │          │
│    │            │        │調查卷(二)│    │      │      │    │          │
│    │            │        │第116-11│    │      │      │    │          │
│    │            │        │7頁。   │    │      │      │    │          │
│    │            │        │原審卷(二)│    │      │      │    │          │
│    │            │        │第66-67 │    │      │      │    │          │
│    │            │        │頁。    │    │      │      │    │          │
│    │            │        │江宗裕  │    │      │      │    │          │
│    │            │        │：      │    │      │      │    │          │
│    │            │        │調查卷(一)│    │      │      │    │          │
│    │            │        │第16-19 │    │      │      │    │          │
│    │            │        │頁、調查│    │      │      │    │          │
│    │            │        │卷(二)第12│    │      │      │    │          │
│    │            │        │2-125 頁│    │      │      │    │          │
│    │            │        │、原審卷│    │      │      │    │          │
│    │            │        │(一)第311 │    │      │      │    │          │
│    │            │        │頁。    │    │      │      │    │          │
├──┼──────┼────┼────┼──┼───┼───┼──┼─────┤
│1- 2│高雄市鼓山區│甲○○  │張得浥  │79年│每坪9 │張得浥│79年│2,477 萬元│
│    │龍華段2 小段│        │王建元  │11月│萬5 千│王建元│11月│偽造契約頁│
│    │2315地號、  │筆錄頁次│筆錄頁次│間  │元至9 │（登記│15日│次：      │
│    │2316-1地號及│：本院卷│：      │    │萬6 千│為共有│    │調查卷(二)第│
│    │其上門牌為高│(二)第44-4│張得浥：│    │元    │，應有│    │172-173 頁│
│    │雄市○○路25│8 頁    │調查卷(二)│    │      │部分各│    │          │
│    │3 號10樓房屋│        │第169-17│    │      │1/2） │    │          │
│    │（簡稱明華路│        │1 頁、原│    │      │      │    │          │
│    │253 號10樓房│        │審卷(一)第│    │      │      │    │          │
│    │地）        │        │311 頁反│    │      │      │    │          │
│    │            │        │面。    │    │      │      │    │          │
│    │            │        │王建元：│    │      │      │    │          │
│    │            │        │調查卷(二)│    │      │      │    │          │
│    │            │        │第174-17│    │      │      │    │          │
│    │            │        │7 頁、原│    │      │      │    │          │
│    │            │        │審卷(二)第│    │      │      │    │          │
│    │            │        │4 頁。  │    │      │      │    │          │
├──┼──────┼────┼────┼──┼───┼───┼──┼─────┤
│2   │高雄市苓雅區│東武建設│郭夏林  │79年│不詳  │郭夏林│80年│2,200 萬元│
│    │正言段569 地│股份有限│高清富  │底至│      │高清富│2月1│偽造契約頁│
│    │號及其上門牌│公司    │筆錄頁次│80年│      │（登記│日  │次：      │
│    │為高雄市苓雅│        │：      │1 月│      │為共有│    │調查卷(二)第│
│    │區○○路357 │        │郭夏林：│間  │      │，應有│    │132-133 頁│
│    │巷148 號房屋│        │調查卷(二)│    │      │部分各│    │          │
│    │（簡稱輔仁路│        │第128-13│    │      │1/2） │    │          │
│    │357 巷148 號│        │1頁。   │    │      │      │    │          │
│    │房地）      │        │高清富：│    │      │      │    │          │
│    │            │        │調查卷(二)│    │      │      │    │          │
│    │            │        │第137-14│    │      │      │    │          │
│    │            │        │0 頁、原│    │      │      │    │          │
│    │            │        │審卷(一)第│    │      │      │    │          │
│    │            │        │312 頁。│    │      │      │    │          │
├──┼──────┼────┼────┼──┼───┼───┼──┼─────┤
│3   │高雄市三民區│李奇士  │莫萍生  │80年│810 萬│丙○○│80年│1,750 萬元│
│    │大裕段1 小段│張玉蘭  │        │7 月│元    │      │7月 │偽造契約頁│
│    │121- 17 地號│筆錄頁次│筆錄頁次│23日│      │      │29日│次：      │
│    │及其上門牌為│：      │：      │    │      │      │    │外放資料證│
│    │高雄市三民區│李奇士  │原審卷(四)│    │      │      │    │物袋(四)    │
│    │大豐一路216 │調查卷(一)│第40-43 │    │      │      │    │          │
│    │號房屋（簡稱│第28-29 │頁。    │    │      │      │    │          │
│    │大豐一路216 │頁、原審│        │    │      │      │    │          │
│    │號房地）    │卷(二)第11│        │    │      │      │    │          │
│    │            │4 頁、原│        │    │      │      │    │          │
│    │            │審卷(四)第│        │    │      │      │    │          │
│    │            │43-45 頁│        │    │      │      │    │          │
├──┼──────┼────┼────┼──┼───┼───┼──┼─────┤
│4   │高雄市三民區│蕭親義  │莫萍生  │80年│920 萬│郭秀琴│80年│1,800 萬元│
│    │大裕段1 小段│        │        │7 月│元    │      │7月 │偽造契約頁│
│    │121-16地號及│筆錄頁次│筆錄頁次│16日│      │      │25日│次：      │
│    │其上門牌為高│：      │同上    │    │      │      │    │調查卷(一)26│
│    │雄市三民區大│調查卷(一)│        │    │      │      │    │-27頁     │
│    │豐一路218 號│第20-21 │        │    │      │      │    │          │
│    │房屋（簡稱大│頁。    │        │    │      │      │    │          │
│    │豐一路218 號│        │        │    │      │      │    │          │
│    │房地）      │        │        │    │      │      │    │          │
│    │            │        │        │    │      │      │    │          │
├──┼──────┼────┼────┼──┼───┼───┼──┼─────┤
│5   │高雄市前鎮區│黃財興  │朱威儒  │80年│約1,00│朱威儒│80年│2,200 萬元│
│    │籬子內段崗山│        │        │8 月│0多萬 │      │8月 │偽造契約頁│
│    │子小段1478-1│筆錄頁次│筆錄頁次│11日│元    │      │15日│次：      │
│    │0 、14 78-11│：      │：      │    │      │      │    │調查卷(二)第│
│    │號及其上門牌│原審卷(四)│調查卷(二)│    │      │      │    │93-94頁   │
│    │為高雄市前鎮│第74-76 │第158-16│    │      │      │    │          │
│    │區○○○街76│頁。    │0 頁、原│    │      │      │    │          │
│    │號房屋（簡稱│        │審卷(二)第│    │      │      │    │          │
│    │崗山南街76號│        │67頁。  │    │      │      │    │          │
│    │房地）      │        │        │    │      │      │    │          │
├──┼──────┼────┼────┼──┼───┼───┼──┼─────┤
│6   │高雄市三民區│鄭麗惠  │劉益全（│80年│約1,50│劉益全│80年│          │
│    │三塊厝段2712│（已歿）│已歿）  │10月│0萬元 │      │10月│          │
│    │地號及其上門│王以雄  │        │間  │      │      │5日 │          │
│    │牌為高雄市三│（夫）  │        │    │      │      │    │          │
│    │民區○○街29│筆錄頁次│        │    │      │      │    │          │
│    │4 號房屋（簡│：      │        │    │      │      │    │          │
│    │稱漢口街294 │調查卷(一)│        │    │      │      │    │          │
│    │號房地）    │第37-38 │        │    │      │      │    │          │
│    │            │頁、原審│        │    │      │      │    │          │
│    │            │卷(四)第96│        │    │      │      │    │          │
│    │            │頁。    │        │    │      │      │    │          │
├──┼──────┼────┼────┼──┼───┼───┼──┼─────┤
│7   │高雄市苓雅區│李金樹  │楊宗文筆│80年│800 萬│楊宗文│80年│          │
│    │五塊厝段2658│筆錄頁次│錄頁次：│10月│元    │      │10  │          │
│    │地號及其上門│：      │調查卷(二)│間  │      │      │月11│          │
│    │牌為高雄市苓│調查卷(一)│第161-16│    │      │      │日  │          │
│    │雅區○○路5 │第58-59 │3 反頁、│    │      │      │    │          │
│    │號房屋（簡稱│頁、原審│原審卷(二)│    │      │      │    │          │
│    │正大路5 號房│卷(二)第11│第3-4 、│    │      │      │    │          │
│    │地）        │5-116 頁│6-8 頁。│    │      │      │    │          │
│    │            │、原審卷│        │    │      │      │    │          │
│    │            │(四)第45-4│        │    │      │      │    │          │
│    │            │6 頁。  │        │    │      │      │    │          │
├──┼──────┼────┼────┼──┼───┼───┼──┼─────┤
│8   │高雄市鼓山區│顧呂美華│葉金龍  │80年│430 萬│葉金龍│80年│780 萬元  │
│    │龍華段1 小段│（已歿）│        │2 月│元    │      │3月2│偽造契約頁│
│    │696 地號及其│生前筆錄│筆錄頁次│21日│      │      │日  │次：      │
│    │上門牌為高雄│頁次：  │：      │    │      │      │    │調查卷(一)第│
│    │市鼓山區華泰│調查卷(一)│調查卷(一)│    │      │      │    │43-44頁   │
│    │路300 巷9 號│第41-42 │第180反 │    │      │      │    │          │
│    │8 樓房屋（簡│頁。    │-182頁。│    │      │      │    │          │
│    │稱華泰路300 │        │        │    │      │      │    │          │
│    │巷9 號8 樓房│        │        │    │      │      │    │          │
│    │地）        │        │        │    │      │      │    │          │
├──┼──────┼────┼────┼──┼───┼───┼──┼─────┤
│9   │高雄市左營區│周王雅莉│張雪娥  │80年│約520 │張雪娥│80年│900 萬元  │
│    │新庄段2 小段│周春和  │        │3 月│萬元  │      │3月 │偽造契約頁│
│    │1215地號及其│（夫）  │筆錄頁次│間  │      │      │22日│次：      │
│    │上門牌為高雄│筆錄頁次│：      │    │      │      │    │調查卷(一)第│
│    │市左營區至聖│：      │調查卷(二)│    │      │      │    │50-51頁   │
│    │路163 號9 樓│調查卷(一)│第185-18│    │      │      │    │          │
│    │之2 房屋（簡│第48-49 │6 頁。  │    │      │      │    │          │
│    │稱至聖路163 │頁、原審│        │    │      │      │    │          │
│    │號9 樓之2 房│卷(二)第  │        │    │      │      │    │          │
│    │地）        │117 頁。│        │    │      │      │    │          │
├──┼──────┼────┼────┼──┼───┼───┼──┼─────┤
│10  │高雄市鼓山區│劉蕭秋梅│洪水慶  │79年│700 萬│洪水慶│79年│900 萬元  │
│    │前峰段599 地│（已歿）│        │11月│元    │      │12  │偽造契約頁│
│    │號及其上門號│生前筆錄│筆錄頁次│間  │      │      │月12│次：      │
│    │為高雄市鼓山│頁次：調│：      │    │      │      │日  │調查卷(一)第│
│    │區○○○路44│查卷(一)第│調查卷(二)│    │      │      │    │54-55頁   │
│    │號8 樓（簡稱│52-53 頁│第189-19│    │      │      │    │          │
│    │中華一路44號│、原審卷│0 頁。  │    │      │      │    │          │
│    │8 樓房地）  │(二)第118 │        │    │      │      │    │          │
│    │            │頁      │        │    │      │      │    │          │
└──┴──────┴────┴────┴──┴───┴───┴──┴─────┘
附表二：
┌──┬───┬────┬───┬────┬────┬───┬──────┐
│編號│貸款人│擔保物  │連保人│核貸金額│申請收件│放款  │本息繳納止日│
│    │      │        │      │        │日期    │日期  │            │
├──┼───┼────┼───┼────┼────┼───┼──────┤
│1-1 │方榮全│明華路  │左開3 │左開3 人│79年11月│79年11│83年1 月20日│
│    │楊進祥│251 號10│人互保│各貸900 │16日    │月20日│            │
│    │江宗裕│樓房地  │      │萬元    │        │      │            │
├──┼───┼────┼───┼────┼────┼───┼──────┤
│1-2 │張得浥│明華路  │左開2 │左開2 人│79年11月│79年11│83年1 月20日│
│    │王建元│253 號10│人互保│各貸850 │16日    │月17日│            │
│    │      │樓房地  │      │萬元    │        │      │            │
├──┼───┼────┼───┼────┼────┼───┼──────┤
│2   │郭夏林│輔仁路35│左開2 │左開2 人│80年3 月│80年3 │81年7 月12日│
│    │高清富│7 巷148 │人互保│各貸900 │5 日    │月12日│            │
│    │      │號房地  │暨鄭震│萬元    │        │      │            │
│    │      │        │源    │        │        │      │            │
├──┼───┼────┼───┼────┼────┼───┼──────┤
│3   │丙○○│大豐一路│郭秀琴│1,300 萬│80年8 月│80年8 │83年1 月3 日│
│    │      │216 號房│      │元      │2 日    │月3 日│            │
│    │      │地      │      │        │        │      │            │
├──┼───┼────┼───┼────┼────┼───┼──────┤
│4   │郭秀琴│大豐一路│丙○○│1,500 萬│80年7 月│80年8 │83年3 月2 日│
│    │      │218 號房│      │元      │31日    │月2 日│            │
│    │      │地      │      │        │        │      │            │
├──┼───┼────┼───┼────┼────┼───┼──────┤
│5   │朱威儒│崗山南街│鄭震東│1,500 萬│80年8 月│80年8 │81年7 月24日│
│    │      │76號房地│      │元      │22日    │月24日│            │
├──┼───┼────┼───┼────┼────┼───┼──────┤
│6   │劉益全│漢口街29│丙○○│1,600 萬│80年10月│80年10│81年7 月16日│
│    │      │4 號房地│      │元      │14日    │月16日│            │
├──┼───┼────┼───┼────┼────┼───┼──────┤
│7   │楊宗文│正大路5 │丙○○│980 萬元│80年10月│80年10│81年7 月17日│
│    │      │號房地  │      │        │14日    │月17日│            │
│    │      │        │      │        │        │      │            │
├──┼───┼────┼───┼────┼────┼───┼──────┤
│8   │葉金龍│華泰路30│陳俊杰│580 萬元│80年3 月│80年3 │81年5 月8 日│
│    │      │0 巷9 號│      │        │6 日    │月8 日│            │
│    │      │8 樓房地│      │        │        │      │            │
├──┼───┼────┼───┼────┼────┼───┼──────┤
│9   │張雪娥│至聖路16│鄭美英│500 萬元│80年3 月│80年4 │83年10月3 日│
│    │      │3 號9 樓│      │        │27日    │月3 日│            │
│    │      │之2 房地│      │        │        │      │            │
├──┼───┼────┼───┼────┼────┼───┼──────┤
│10  │洪水慶│中華一路│陳春林│620 萬元│79年12月│79年12│80年9 月20日│
│    │      │44號8 樓│      │        │19日    │月20日│            │
│    │      │房地    │      │        │        │      │            │
└──┴───┴────┴───┴────┴────┴───┴──────┘
附表三：
┌──┬───┬───┬───┬───────┬───┬───┬───┬───┬───┐
│編號│貸款人│擔保物│一銀實│一銀鑑估總價；│鑑價人│授信經│襄理（│副理（│經理（│
│    │      │      │際鑑價│每坪時價鑑估  │員即徵│辦    │同時負│同時負│綜理全│
│    │      │      │日期  │              │信經辦│      │責審核│責審核│行業務│
│    │      │      │      ├───────┤      │      │徵信、│徵信、│並有決│
│    │      │      │      │偵查、原審委請│      │      │授信業│授信業│策權）│
│    │      │      │      │鑑定機關就擔保│      │      │務）  │務）  │      │
│    │      │      │      │物於前述一銀鑑│      │      │      │      │      │
│    │      │      │      │價期間之市價所│      │      │      │      │      │
│    │      │      │      │為之鑑定價格  │      │      │      │      │      │
│    │      │      │      │              │      │      │      │      │      │
│    │      │      │      │              │      │      │      │      │      │
├──┼───┼───┼───┼───────┼───┼───┼───┼───┼───┤
│1-1 │方榮全│明華路│79年11│11,765,346元；│戊○○│黃彬禎│王存益│蔡經斌│乙○○│
│    │楊進祥│251 號│月13日│290,000 元    │      │      │（鑑價│      │      │
│    │江宗裕│10樓房│      ├───────┤      │      │主管）│      │      │
│    │      │地    │      │財團法人中華鑑│      │      │      │      │      │
│    │      │      │      │測中心鑑定價格│      │      │      │      │      │
│    │      │      │      │（以同地號同棟│      │      │      │      │      │
│    │      │      │      │大樓高於擔保物│      │      │      │      │      │
│    │      │      │      │樓層所為之鑑定│      │      │      │      │      │
│    │      │      │      │）：79年每坪市│      │      │      │      │      │
│    │      │      │      │價約為11萬8 千│      │      │      │      │      │
│    │      │      │      │元（見827 號他│      │      │      │      │      │
│    │      │      │      │卷第48頁）。  │      │      │      │      │      │
├──┼───┼───┼───┼───────┼───┼───┼───┼───┼───┤
│1- 2│張得浥│明華路│79年11│10,786,393元；│戊○○│黃彬禎│王存益│蔡經斌│乙○○│
│    │王建元│253 號│月13日│290,000 元    │      │      │（鑑價│      │      │
│    │      │10樓房│      ├───────┤      │      │主管）│      │      │
│    │      │地    │      │同上。        │      │      │      │      │      │
├──┼───┼───┼───┼───────┼───┼───┼───┼───┼───┤
│2   │郭夏林│輔仁路│80年3 │11,303,000元；│戊○○│黃彬禎│陳雪霞│蔡經斌│乙○○│
│    │高清富│357 巷│月4 日│505,000       │      │      │      │（鑑價│      │
│    │      │148 號│      ├───────┤      │      │      │主管）│      │
│    │      │房地  │      │第一不動產鑑定│      │      │      │      │      │
│    │      │      │      │中心鑑定價格  │      │      │      │      │      │
│    │      │      │      │9,998, 421 元 │      │      │      │      │      │
├──┼───┼───┼───┼───────┼───┼───┼───┼───┼───┤
│3   │丙○○│大豐一│80年7 │16,521,465元；│戊○○│黃彬禎│      │蔡經斌│乙○○│
│    │      │路216 │月25日│360,000 元    │      │      │      │（鑑價│      │
│    │      │號房地│      ├───────┤      │      │      │主管）│      │
│    │      │      │      │第一不動產鑑定│      │      │      │      │      │
│    │      │      │      │中心鑑定價格  │      │      │      │      │      │
│    │      │      │      │10,196,153 元 │      │      │      │      │      │
├──┼───┼───┼───┼───────┼───┼───┼───┼───┼───┤
│4   │郭秀琴│大豐一│80年7 │18,856,989元；│戊○○│黃彬禎│      │蔡經斌│乙○○│
│    │      │路218 │月25日│405,000 元    │      │      │      │（鑑價│      │
│    │      │號房地│      ├───────┤      │      │      │主管）│      │
│    │      │      │      │第一不動產鑑定│      │      │      │      │      │
│    │      │      │      │中心鑑定價格  │      │      │      │      │      │
│    │      │      │      │10,904,306 元 │      │      │      │      │      │
├──┼───┼───┼───┼───────┼───┼───┼───┼───┼───┤
│5   │朱威儒│崗山南│80年8 │19,098,076元；│黃彬禎│戊○○│陳雪霞│      │乙○○│
│    │      │街76號│月22日│210,000 元    │      │      │（鑑價│      │      │
│    │      │房地  │      ├───────┤      │      │主管）│      │      │
│    │      │      │      │第一不動產鑑定│      │      │      │      │      │
│    │      │      │      │中心鑑定之標的│      │      │      │      │      │
│    │      │      │      │有誤，不予採用│      │      │      │      │      │
├──┼───┼───┼───┼───────┼───┼───┼───┼───┼───┤
│6   │劉益全│漢口街│80年10│20,033,639元；│黃彬禎│戊○○│陳雪霞│      │乙○○│
│    │      │294 號│月12日│510,000 元    │      │      │（鑑價│      │      │
│    │      │房地  │      ├───────┤      │      │主管）│      │      │
│    │      │      │      │第一不動產鑑定│      │      │      │      │      │
│    │      │      │      │中心鑑定價格  │      │      │      │      │      │
│    │      │      │      │12,442,640 元 │      │      │      │      │      │
├──┼───┼───┼───┼───────┼───┼───┼───┼───┼───┤
│7   │楊宗文│正大路│80年10│12,622,085元；│黃彬禎│戊○○│陳雪霞│      │乙○○│
│    │      │5 號房│月12日│260,000 元    │      │      │（鑑價│      │      │
│    │      │地    │      ├───────┤      │      │主管）│      │      │
│    │      │      │      │第一不動產鑑定│      │      │      │      │      │
│    │      │      │      │中心鑑定價格  │      │      │      │      │      │
│    │      │      │      │8,563,133 元  │      │      │      │      │      │
├──┼───┼───┼───┼───────┼───┼───┼───┼───┼───┤
│8   │葉金龍│華泰路│80年3 │7,356,416 元；│戊○○│黃彬禎│陳雪霞│蔡經斌│乙○○│
│    │      │300 巷│月4 日│173,000 元    │      │      │      │（鑑價│      │
│    │      │9 號8 │      ├───────┤      │      │      │主管）│      │
│    │      │樓房地│      │第一不動產鑑定│      │      │      │      │      │
│    │      │      │      │中心鑑定價格  │      │      │      │      │      │
│    │      │      │      │5,209,219 元  │      │      │      │      │      │
├──┼───┼───┼───┼───────┼───┼───┼───┼───┼───┤
│9   │張雪娥│至聖路│80年3 │6,364,505 元；│戊○○│黃彬禎│陳雪霞│蔡經斌│乙○○│
│    │      │16 3號│月25日│125,000 元    │      │      │      │（鑑價│      │
│    │      │9 樓之│      ├───────┤      │      │      │主管）│      │
│    │      │2 房地│      │第一不動產鑑定│      │      │      │      │      │
│    │      │      │      │中心鑑定價格  │      │      │      │      │      │
│    │      │      │      │6,790,660 元  │      │      │      │      │      │
├──┼───┼───┼───┼───────┼───┼───┼───┼───┼───┤
│10  │洪水慶│中華一│79年12│7,772,035 元；│戊○○│黃彬禎│王存益│蔡經斌│乙○○│
│    │      │路44號│月17日│148,000 元    │      │      │（鑑價│      │      │
│    │      │8 樓房│      ├───────┤      │      │主管）│      │      │
│    │      │地    │      │第一不動產鑑定│      │      │      │      │      │
│    │      │      │      │中心鑑定價格  │      │      │      │      │      │
│    │      │      │      │6,403,687 元  │      │      │      │      │      │
└──┴───┴───┴───┴───────┴───┴───┴───┴───┴───┘
附表四：偽造之買賣契約書、署押及印文
┌─┬────┬───┬───┬────────────────┬────┬────┐
│編│出賣人  │署押  │印文  │          備             註     │偽造契約│真實契約│
│號│        │（枚）│（枚）│                                │頁次    │頁次    │
├─┼────┼───┼───┼────────────────┼────┼────┤
│1 │蔡余春櫻│1     │9     │偽造及蓋用於79年11月9 日買賣價金│調查卷(一)│        │
│  │        │      │      │為4,064 萬元之偽造買賣契約書上  │33-34 頁│        │
│  ├────┼───┼───┼────────────────┼────┼────┤
│  │甲○○  │1     │9     │偽造及蓋用於79年11月9 日買賣價金│調查卷(二)│        │
│  │        │      │      │為2,477 萬元之偽造買賣契約書上  │172-173 │        │
├─┼────┼───┼───┼────────────────┼────┼────┤
│2 │曾國雄  │1     │7     │偽造及蓋用於80年2 月20日買賣價金│調查卷(二)│        │
│  │        │      │      │為2,200 萬元之偽造買賣契約書上  │132-133 │        │
├─┼────┼───┼───┼────────────────┼────┼────┤
│3 │李奇士  │1     │11    │偽造及蓋用於80年7 月22日買賣價金│外放資料│        │
│  ├────┼───┼───┤為1,750 萬元之偽造買賣契約書上  │證物袋(四)│        │
│  │張玉蘭  │1     │11    │                                │        │        │
├─┼────┼───┼───┼────────────────┼────┼────┤
│4 │蕭親義  │1     │11    │偽造及蓋用於80年7 月16日買賣價金│調查卷(一)│調查卷(一)│
│  │        │      │      │為1,800 萬元之偽造買賣契約書上  │26-27 頁│22-25 頁│
├─┼────┼───┼───┼────────────────┼────┼────┤
│5 │黃財興  │1     │6     │偽造及蓋用於80年8 月11日買賣價金│調查卷(二)│        │
│  │        │      │      │為2,200 萬元之偽造買賣契約書上  │93-94 頁│        │
├─┼────┼───┼───┼────────────────┼────┼────┤
│8 │顧呂美華│1     │10    │偽造及蓋用於80年2 月21日買賣價金│調查卷(一)│調查卷(一)│
│  │        │      │      │為780 萬元之偽造買賣契約書上    │43-44 頁│45-47 頁│
├─┼────┼───┼───┼────────────────┼────┼────┤
│9 │周王雅莉│1     │12    │偽造及蓋用於80年3 月9 日買賣價金│調查卷(一)│        │
│  │        │      │      │為900 萬元之偽造買賣契約書上    │50-51 頁│        │
├─┼────┼───┼───┼────────────────┼────┼────┤
│10│劉蕭秋梅│1     │5     │偽造及蓋用於79年11月29日買賣價金│調查卷(一)│        │
│  │        │      │      │為900 萬元之偽造買賣契約書上    │54-55 頁│        │
└─┴────┴───┴───┴────────────────┴────┴────┘
附表五：
┌──┬───┬───────┬────┬───────────┬───────┐
│編號│擔保物│鑑定價額；    │核貸金額│依照【鑑定價格】或【實│超貸之不法利益│
│    │      │每坪時價鑑估  │        │際成交價額】計算之放款│              │
│    │      │              │        │值，計算式：〔（每單位│              │
│    │      │              │        │時價╳建坪面積）—土地│              │
│    │      │              │        │增值稅—建物折舊額〕╳│              │
│    │      │              │        │0.8                   │              │
├──┼───┼───────┼────┼───────────┼───────┤
│1-1 │明華路│11,765,346元；│每人900 │以鑑定價格每單位時價11│（0000000-0000│
│    │251 號│290,000元     │萬元，3 │萬8 千元計算為4,032,22│226）0000000╳│
│    │10樓房│              │人共計1,│6 元                  │3 人共計14,903│
│    │地    │              │800 萬元│                      │,322 元       │
├──┼───┼───────┼────┼───────────┼───────┤
│1-2 │明華路│10,786,393元；│每人850 │以鑑定價格每單位時價11│（0000000-0000│
│    │253 號│290,000元     │萬元，2 │萬8 千元計算為3,686,23│233）0000000╳│
│    │10樓房│              │人共計1,│3 元                  │2 人共計11,102│
│    │地    │              │700 萬元│                      │,026元        │
├──┼───┼───────┼────┼───────────┼───────┤
│3   │大豐一│16,521,465元；│1,300 萬│依第一不動產鑑定中心鑑│4,843,077元   │
│    │路216 │360,000元     │元      │定價格10,196,153元之8 │              │
│    │號房地│              │        │成計算為8,156,922 元  │              │
├──┼───┼───────┼────┼───────────┼───────┤
│4   │大豐一│18,856,989元；│1,500 萬│依第一不動產鑑定中心鑑│6,276,555元   │
│    │路218 │405,000 元    │元      │定價格10,904,306元之8 │              │
│    │號房地│              │        │成計算為8,723,444 元  │              │
├──┼───┼───────┼────┼───────────┼───────┤
│5   │崗山南│19,098,076元；│1,500 萬│依出賣人所述實際成交價│9,173,424元   │
│    │街76號│210,000元     │元      │格即每坪約10萬元，計算│              │
│    │房地  │              │        │為5,826,576 元        │              │
├──┼───┼───────┼────┼───────────┼───────┤
│6   │漢口街│20,033,639元；│1,600 萬│依第一不動產鑑定中心鑑│6,045,888元   │
│    │294 號│510,000元     │元      │定價格12,442,640元之8 │              │
│    │房地  │              │        │成計算為9,954,112 元  │              │
├──┼───┼───────┼────┼───────────┼───────┤
│7   │正大路│12,622,085元；│980 萬元│依第一不動產鑑定中心鑑│2,949,493元   │
│    │5 號房│260,000元     │        │定價格8,563,133 元之8 │              │
│    │地    │              │        │成計算為6,850,506 元  │              │
├──┼───┼───────┼────┼───────────┼───────┤
│8   │華泰路│7,356,416元； │580 萬元│依第一不動產鑑定中心鑑│1,632,624元   │
│    │300 巷│173,000元     │        │定價格5,209,219 元之8 │              │
│    │9號8樓│              │        │成計算為416,7375 元   │              │
│    │房地  │              │        │                      │              │
├──┼───┼───────┼────┼───────────┼───────┤
│總計│      │              │1 億1,86│                      │56,928,409元  │
│    │      │              │0 萬元  │                      │              │
└──┴───┴───────┴────┴───────────┴───────┘


司法院資訊處製作；財團法人民間司法改革基金會備份。
